臺灣桃園地方法院刑事判決　　　　　　　 96年度易字第125號
公　訴　人　臺灣桃園地方法院檢察署檢察官
被　　　告　乙○○
上列被告因竊盜案件，經檢察官提起公訴（95年度偵字第11491
號），嗣經本院裁定改依簡式審判程序，並由受命法官獨任進行
審判程序，判決如下︰
    主  文
乙○○竊盜，累犯，處有期徒刑陸月，如易科罰金，以佰元折
算壹日。
    事  實
一、乙○○前於民國91年間因偽造有價證券案件，經本院判處有
    期徒刑4 月，如易科罰金以300 元折算1 日確定，於93年10
    月28日易科罰金執行完畢，猶不知警惕。又意圖為自己不法
    之所有，於95年3 月3 日上午8 時30分許，駕駛車牌號碼T5
    -7061 號自小貨車，至桃園縣平鎮市○○路210 巷及232 巷
    之「現代星洲社區」地下室（侵入住宅部分未據告訴、起訴
    ），徒手竊取該社區所有之監視錄影器2 台（價值新台幣11
    ,000 元） ，得手後旋即駛離該社區。嗣經該社區管理委員
    會委員甲○○調閱現場監視錄影畫面，查知上開車號報警處
    理，始經警循線於同年月14日查獲乙○○，而悉上情。
二、案經桃園縣政府警察局中壢分局報告臺灣桃園地方法院檢察
    署檢察官偵查起訴。
    理  由
一、按刑事訴訟法第273 條之1 第1 項規定除被告所犯為死刑、
    無期徒刑、最輕本刑為3 年以上有期徒刑之罪、或高等法院
    管轄第一審案件者外，於審判期日前之程序進行中，被告先
    就被訴事實為有罪之陳述時，審判長得告知被告簡式審判程
    序之旨，並聽取當事人、代理人、辯護人及輔佐人之意見後
    ，裁定進行簡式審判程序。經查，本件被告乙○○被訴竊盜
    一案，為前開不得進行簡式審判程序以外之案件，且被告於
    本院行準備程序時就被訴事實為有罪之陳述，本院告知被告
    簡式審判程序之旨，並聽取被告之意見後，爰依刑事訴訟法
    第273 條之1 第1 項之規定，當庭裁定改依簡式審判程序並
    由受命法官獨任進行審判程序審判之，合先敘明。
二、前揭事實，業據被告乙○○於本院審理時坦認不諱（見本院
    96年3 月9 日準備程序筆錄第2 頁），核與證人甲○○於警
    詢時證述之情節相符（見偵字第11491 號卷第13至15頁），
    並有現場監視錄影器翻拍照片及查獲贓證物照片共6 幀附卷
    可稽，堪認被告自白與事實相符，自堪採為有罪判決之依據
    。綜上所述，本件事證明確，被告犯行已堪認定，應依法論
    科。
三、按被告乙○○行為後，刑法業於94年2 月2 日修正公布，並
    於95年7 月1 日施行，而刑法第320 條第1 項之罪，法定刑
    為5 年以下有期徒刑、拘役或5 百元以下罰金，就法定罰金
    刑部分，依95年6 月14日修正公布，95年7 月1 日施行之刑
    法施行法第1 條之1 規定「中華民國94年1 月7 日刑法修正
    後，刑法分則編所定罰金之貨幣單位為新臺幣。94年1 月7
    日刑法修正時，刑法分則編未修正之條文定有罰金刑者，自
    94年1 月7 日刑法修正施行後，就其所定數額提高為30倍。
    但72年6 月26日至94年1 月7 日新增或修正之條文，就其所
    定數額提高為3 倍」，經比較結果關於法定刑最高罰金部分
    ，修正前後規定並無不同（新法以新臺幣為貨幣單位，修正
    施行後，就其所定數額提高為30倍，實際與行為時法罰金刑
    相同），不生法律變更比較問題，此部分應依法律一般適用
    原則逕依裁判時法即刑法施行法第1 條之1 第1 項、第2 項
    前段之規定。又修正前刑法第33條第5 款原規定：「罰金：
    1 元以上」，依罰金罰鍰提高標準條例第1 條前段規定提高
    10倍，及現行法規所定貨幣單位折算新台幣條例第2 條換算
    為新臺幣結果，為30元以上，而修正後則規定：「罰金：新
    臺幣1 千元以上，以百元計算之」，已將科處罰金之最低額
    提高至新臺幣1 千元以上，就法定刑最低罰金部分，修正後
    之規定顯非較有利於被告，故依現行即修正後刑法第2 條第
    1 項前段規定，此部分應適用修正前刑法第33條第5 款之規
    定。核被告乙○○所為，係犯刑法第320 條第1 項竊盜罪。
    又新修正刑法第47條第1 項關於累犯加重規定「受徒刑之執
    行完畢，或一部之執行而赦免後，5 年以內故意再犯有期徒
    刑以上之罪者，為累犯，加重本刑至2 分之1 。」，對新法
    施行前，故意再犯有期徒刑以上之罪，構成累犯之加重規定
    ，新舊法並無不同，依修正後刑法第2 條第1 項前段規定，
    應適用修正前刑法第47條規定。查被告於91年間因偽造有價
    證券案件，經本院判處有期徒刑4 月，如易科罰金以300 元
    折算1 日確定，於93年10月28日易科罰金執行完畢等情，有
    卷附臺灣高等法院被告前案紀錄表可按，其於有期徒刑執行
    完畢後，5 年以內故意再犯本件有期徒刑以上之罪，為累犯
    ，應依修正前刑法第47條規定加重其刑。爰審酌被告犯罪之
    動機、目的、手段、所生危害，暨其品行、生活狀況、智識
    程度、犯罪後坦承犯行之態度等一切情狀，量處如主文所示
    之刑，又本件被告於犯罪時之刑法第41條第1 項前段規定：
    「犯最重本刑為5 年以下有期徒刑以下之刑之罪，而受6 個
    月以下有期徒刑或拘役之宣告，因身體、教育、職業、家庭
    之關係或其他正當事由，執行顯有困難者，得以1 元以上3
    元以下折算1 日，易科罰金。」，而易科罰金之折算標準，
    依修正前罰金罰鍰提高標準條例第2 條前段（現已刪除）規
    定，就其原定數額提高為100 倍折算1 日，則被告行為時之
    易科罰金折算標準，應以銀元100 元以上300 元以下之數額
    折算1 日，經換算為新臺幣後，則應以新臺幣300 元以上90
    0 元以下折算1 日。惟95年7 月1 日修正公布施行之刑法第
    41條第1 項前段則規定：「犯最重本刑為5 年以下有期徒刑
    以下之刑之罪，而受6 個月以下有期徒刑或拘役之宣告者，
    得以新臺幣1 千元、2 千元或3 千元折算1 日，易科罰金。
    」，同日並廢除罰金罰鍰提高標準條例第2 條之規定，亦即
    係以新台幣1,000 元、2,000 元或3,000 元折算1 日，經比
    較結果，修正後之規定顯非較有利於被告，是依現行即修正
    後刑法第2 條第1 項前段規定，此部分應適用行為時法，爰
    依修正前刑法第41條第1 項前段、修正前罰金罰鍰提高標準
    條例第2 條規定，諭知易科罰金之折算標準。至公訴人認被
    告涉犯毒品、竊盜等案件，多次進出監所，足見有犯罪習慣
    ，並因其殘障身份，迭獲刑期寬減，均處以得易科罰金之刑
    ，復未能深自內省，亟思改過遷善，足認其品性惡劣，併被
    告具有犯罪之習慣，品性惡劣，僅藉刑之執行無法徹底根絕
    惡行，請求併予諭知於刑之執行前令入勞動場所強制工作，
    並建請量處有期徒刑1 年6 月。惟按刑法第90條第1 項固規
    定「有犯罪之習慣，或因遊蕩或懶惰成習而犯罪者，於刑之
    執行前，令入勞動場所強制工作」，而觀之本件被告乙○○
    前因違反麻醉藥品管理條例、竊盜、毒品危害防制條例、偽
    造有價證券等案件，分別經法院判處有期徒刑在案，前開各
    該犯罪前科情節尚非重大，本件所竊之監視錄影器2 台價值
    僅11,000元，難謂被告積習已深，顯有犯罪之習慣，亦無證
    據證明被告因遊蕩或懶惰成習而犯罪之情形，本院認對本件
    被告科處有期徒刑6 月，應足收刑罰執行矯正之效果，故認
    尚無依刑法第90條第1 項規定，對被告宣告強制工作之必要
    。又本院經依刑法第57條規定所列各事項為前述各情狀綜合
    審認而認被告量處有期徒刑6 月為適當，公訴人建請量處有
    期徒刑1 年6 月，亦非允洽，均併此敘明。
據上論斷，應依刑事訴訟法第273 條之1 第1 項、第299 第1 項
前段，修正後刑法第2 條第1 項前段，刑法第320 條第1 項，修
正前刑法第47條、第41條第1 項前段，刑法施行法第1 條之1第1
項、第2 項前段，修正前罰金罰鍰提高標準條例第2 條，判決如
主文。
本案經檢察官蔡宜均到庭執行職務。
中　　華　　民　　國　　96　　年　　3 　　月　　23　　日
　　　　　　　　　刑事第七庭法　官  林惠霞
以上正本證明與原本無異。
如不服本判決，應於收受送達後10日內向本院提出上訴書狀。
                            書記官  陳恩如
中　　華　　民　　國　　96　　年　　3 　　月　　23　　日
附錄本案論罪科刑法條：
刑法第320條第1項
意圖為自己或第三人不法之所有，而竊取他人之動產者，為竊盜
罪，處 5 年以下有期徒刑、拘役或 5 百元以下罰金。
